【裁判字號】    95,勞抗,17
【裁判日期】    950619
【裁判案由】    損害賠償等
【裁判全文】
臺灣高等法院民事裁定                  95年度勞抗字第17號
  告  人  甲○○
抗告人因與相對人長榮國際儲運股份有限公司間損害賠償之訴訟
救助事件，對於中華民國 95年3月29日臺灣基隆地方法院95年度
救字第18號裁定提起抗告，本院裁定如下：
    主  文
原裁定關於駁回抗告人聲請部分廢棄。
上開廢棄部分，准予訴訟救助。
    理  由
一、本件聲請及抗告意旨略以：伊與相對人、莊玉鳳即東霖企業
    社（下稱莊玉鳳）及鍾和容即弘新行（下稱鍾和容）等間之
    損害賠償事件，因渠等未在工作場所提供安全設備，致伊於
    工作時自牆上跌下，受有腳部骨折之職業傷害，乃依職業災
    害勞工保護法第 32條第1項規定，聲請訴訟救助〔按抗告人
    係於起訴後始追加鍾和容為原審共同被告，是其請求鍾和容
    損害賠償部分並未向原法院聲請訴訟救助，不予贅述〕。惟
    原法院僅准許伊請求莊玉鳳損害賠償部分之訴訟救助，並以
    伊對相對人請求損害賠償部分，難遽認相對人對伊有何違反
    勞工安全衛生法或勞動基準法之情事，即此部分顯無勝訴之
    望，裁定駁回該部分訴訟救助之聲請，顯屬不當，爰請求廢
    棄原裁定關於駁回伊聲請部分等語。
二、按因職業災害所提民事訴訟，法院應依職業災害勞工聲請，
    以裁定准予訴訟救助，但顯無勝訴之望者，不在此限。職業
    災害勞工保護法第 32條第1項定有明文。所謂「顯無勝訴之
    望者」，係指聲請訴訟救助之當事人所提起之訴或上訴，依
    其主張之事實於法律上本無獲得勝訴之望；或其起訴或上訴
    為不合法之情形而言，若尚須經法院調查辯論後，始能知悉
    其勝負之結果者，不得謂為顯無勝訴之望（參照最高法院87
    年度台抗字第660號裁判意旨）。
三、原法院無非係以：依抗告人所述之原因事實，實難遽認相對
    人對抗告人有何違反勞工安全衛生法或勞動基準法（下稱勞
    基法）之事由，其請求顯無勝訴之望為由，裁定駁回此部分
    訴訟救助之聲請。惟查，抗告人於原法院係起訴主張相對人
    、莊玉鳳及鍾和容等違反勞工安全衛生法規定，未對其施以
    職前訓練或安全講習，亦未在工作場所提供安全設備及設置
    安全人員，已有違反保護他人之法律情事，依民法第184 條
    第2項、第185條、勞工安全衛生法第16、17條、勞基法第59
    、62、63條之規定，自應負連帶侵權行為及補償工資之責任
    ，乃求為命渠等連帶給付新台幣 2,190,838元。準此，本件
    相對人是否違反勞基法或勞工安全衛生法之相關規定，而違
    反保護他人法律；是否應與莊玉鳳、鍾和容等人負連帶侵權
    行為之責任等情，均係原法院經詳細調查辯論後，始得知悉
    勝負結果，要難謂抗告人此部分之請求顯無勝訴之望。從而
    ，抗告人依上開規定向原法院提起職業災害之損害賠償訴訟
    ，並依職業災害勞工保護法第 32條第1項聲請訴訟救助，既
    非顯無勝訴之望，已如前述，自無不予准許訴訟救助之理。
    原裁定駁回抗告人此部分訴訟救助之聲請，要屬不當。抗告
    人執上開意旨，指摘原裁定此部分不當，求予廢棄，為有理
    由，爰裁定如主文。
中    華    民    國    95    年    6     月    19    日
                  勞工法庭    審判長法  官  沈方維
                                    法  官  湯美玉
                                    法  官  王淇梓
正本係照原本作成。正本係照原本作成。
本裁定除以適用法規顯有錯誤為理由，並經本院許可外，不得再
抗告。如提起再抗告，應於收受後10日內委任律師為訴訟代理人
向本院提出再抗告狀。並繳納再抗告費新台幣１千元。
中    華    民    國    95    年    6     月    20    日
                                    書記官  吳碧玲


司法院資訊處製作；財團法人民間司法改革基金會備份。
